# 陈版：关联方资金拆借的现金流是互抵后披露还是单独披露

提问人：denghaifu 时间：2018-01-21 17:41:33
陈版：关联方资金拆借的现金流放到哪个项目下，是放在筹资下还是经营活动下，是按每笔资金的进出逐笔列示，拆入的放到流入，拆出的放在流出，还是可以同一户名互抵后按净额列示。

回答人：chenyiwei
1 、请参考《瑞华研究 2010 ～ 2016 汇编》之“问题5-2-11（关联方之间资金拆借在现金流量表上的列报问题）”。 2 、是否净额列报，应对照《企业会计准则第 31 号——现金流量表》第五条的三项条件判断。但一般理解，除非拆借期限在一个月之内，且发生频繁，否则净额列报是不恰当的。